# 请教陈版，每日无负债结算制度下期货浮动盈亏的列报问题？

提问人：随风到天涯 时间：2020-12-29 08:05:09
背景：A公司是一家国内铜冶炼加工企业，为规避价格波动风险，通过期货合约对现货进行保值。国内期货交易所，采用每日无负债结算制度，即当天的浮动亏损直接从期货保证金账户扣减，当天浮动盈利直接转入期货保证金账户，期货保证金账户资金在超过一定标准的部分可以直接从期货保证金账户转出使用。A公司的目前的处理方式为在套期有效前提下，期货持仓部分的浮动盈亏借记衍生金融资产（或贷记衍生金融负责），贷记其他综合收益（或借记其他综合收益）。
举例如下：
（ 1 ）建仓缴纳期货保证金时
借：其他货币资金——期货保证金 1000
贷： 银行存款 1000
（ 2 ）期末持仓期货产生浮动亏损时
借：其他综合收益 600
贷：衍生金融负债（套期工具） 600
资产负债表日，涉及报表项目余额如下：
其他货币资金——期货保证金 1000 ；
衍生金融负债（套期工具） 600 ；
其他综合收益 -600；
咨询问题：
在每日无负债结算制度下，期末期货保证金账户余额实际已经变为 400 （1000-600） ，但按照A公司目前的处理方式，其他货币资金余额还是 1000 ，浮动亏损在衍生金融负债科目列报 600 ，在审计过程中，其他货币资金余额虚出来一部分无法进行验证。
1 、如按照期货保证金账户实际余额进行调整是否具有合理性？即期末借记衍生金融负债（套期工具） 600 ，贷记其他货币资金——期货保证金 600 ；这样处理后其他货币资金——期货保证金余额可以和期货结算单余额保持一致。
2 、由于今年下半年铜价大幅上升，期货浮动亏损金额非常大，如按照A公司目前的处理方式不进行调整，会造成货币资金余额与期货账户实际余额产生较大差异，这种情况下审计风险是否可接受？

回答人：chenyiwei
可参考：《瑞华研究 2010 ～ 2019 汇编》之“问题4-1-4（黄金T+D持仓盈亏的处理）”。